臺灣新竹地方法院刑事判決　　　　　　　　　　　　　九十三年度易字第三二０號
　　公　訴　人　臺灣新竹地方法院檢察署檢察官
　　被　　　告　丙○○
右列被告因竊盜案件，經檢察官提起公訴（九十三年度偵字第二五七九號），本院依
簡式審判程序判決如左：
    主  文
丙○○攜帶兇器毀壞門扇於夜間侵入住宅竊盜，累犯，處有期徒刑壹年貳月。扣案之
鉗子、十字起子、一字起子、六角扳手、手電筒各壹支，均沒收。
    事實及理由
壹、構成犯罪事實：
    丙○○於民國九十三年五月一日晚間八時許之夜間，為自己不法所有目的，攜帶
    客觀上足以對人之生命、身體、安全構成威脅且具有危險性之可供兇器使用之鉗
    子、十字起子、一字起子、六角扳手及手電筒各一支，見新竹市○區○○路三十
    一號一樓公用大門未上鎖，且四樓燈光昏暗，先以對講機確定四樓住戶無人應答
    後，直接自一樓大門進入，再持上開所攜帶之鉗子撬開該址四樓住戶大門而構成
    門的一部份之鎖（毀損部分未據告訴），侵入屋內搜刮財物，基於單一的犯罪意
    思竊取丁○○所有之真愛密碼金飾一個、高速公路回數票八張、現金新臺幣（下
    同）兩百元紙鈔一張、五十元紙鈔十八張、五十元硬幣二十五枚、十元硬幣二十
    枚，及乙○○所有之行動電話一支、數位相機一台、銀手鍊一條、白金戒指、銀
    戒指各一枚、銀墜子一個、現金一千元紙鈔二張、兩百元紙鈔二張、一百元紙鈔
    一張、五十元硬幣三十二枚、二十元硬幣三枚、十元硬幣六十二枚、五元硬幣十
    一枚、一元硬幣十枚得手。於準備再撬開屋內第三間房間門鎖行竊財物時，適乙○○返家撞見丙○○，乙○○即立刻往樓下奔跑並呼喊求援，丙○○亦隨後下樓
    逃逸，並於新竹市○區○○路二十二號前，為附近民眾及警方合力逮捕，並扣得
    其作案用之鉗子、十字起子、一字起子、六角扳手、手電筒各一支等工具，且取
    回上述丁○○、乙○○失竊之財物（均已由其等分別領回）而查獲。
貳、程序方面：
    本件被告所犯竊盜罪，非死刑、無期徒刑、最輕本刑為三年以上有期徒刑之罪，
    或高等法院管轄第一審之案件，被告於本院準備程序進行中，就被訴事實為有罪
    之陳述，經本院合議庭認合於新修正刑事訴訟法第二百七十三條之一第一項之規
    定，裁定進行簡式審判程序，此合先敘明。
、認定犯罪事實所根據的證據及理由：
（一）被告丙○○於警局詢問時、檢察官偵查中、本院準備程序及簡式審判程序訊問
      時之自白。
（二）被害人乙○○、丁○○分別於警詢時及偵查中指訴之失竊情節。
（三）並有扣案之鉗子、十字起子、一字起子、六角扳手及手電筒各一支可資證明。
（四）此外，復有贓證物品認領保管收據二紙、贓物照片二幀、扣案工具照片一幀、
      遭竊現場照片十幀及履勘現場照片九幀在卷可證。
肆、論罪科刑的理由：
一、按刑法第三百二十一條第一項第三款之攜帶兇器竊盜罪，係以行為人攜帶兇器竊
    盜為其加重條件，此所謂兇器，其種類並無限制，凡客觀上足對人之生命、身體
    、安全構成威脅，具有危險性之兇器均屬之，且祇須行竊時攜帶此種具有危險性
    之兇器為已足，並不以攜帶之初有行兇之意圖為必要（最高法院七十九年度台上
    字第五二五三號裁判要旨足參）。次按門鎖為安全設備之一種（參照最高法院三
    十二年上字第五八九號判例），毀壞門鎖行竊，自應論以刑法第三百二十一條第
    一項第二款之毀壞安全設備竊盜罪；惟此處所謂門鎖，係指附加於門上之鎖而言
    ，至毀壞構成門之一部之鎖（如司畢靈鎖），則應認為毀壞門扇（最高法院六十
    四年度第四次刑庭庭推總會議決議(一)參照），本件被告所毀壞的鎖，依照片所示
    顯係構成門的一部份之鎖；再本件扣案之鉗子、十字起子、一字起子及六角扳手
    均係金屬製品，質硬而型尖，於客觀上足對人生命、身體、安全構成威脅，可認
    定為具有危險性之兇器，是被告楊柛政所為，係犯刑法第三百二十一條第一項第
    一款、第二款、第三款之攜帶兇器毀壞門扇於夜間侵入住宅竊盜罪（加重竊盜罪
    ）。
二、接續犯：被告同時同地雖竊取分屬被害人二人所有之物，然其為竊取行為時尚不
    知物品分屬不同被害人所有，顯然係基於單一的竊盜犯罪意思下之接續行為，只
    論以一罪。
三、累犯：被告丙○○前曾於八十九年二月間因違反毒品危害防制條例案件，經本院
    判處有期徒刑六月確定，因未到案執行而經通緝在案；復於九十年八月間因竊盜
    案件，經臺灣高等法院判處有期徒刑十一月確定，前案並因通緝到案二罪接續執
    行，並於九十二年五月二十二日執行完畢，有臺灣高等法院被告全國前案記錄表
    及臺灣新竹地方法院檢察署刑案資料查註紀錄表各一份為證。被告受有期徒刑之
    執行完畢，五年內再犯本件有期徒刑以上之罪，為累犯，應依刑法第四十七條規
    定，加重其刑。
四、科刑：
（一）主刑：審酌被告丙○○正值壯年，不思努力上進，對財物之取得卻不謀以己力
      而獲取之，竟以於夜間攜帶兇器並毀越門扇之加重竊盜方式竊取他人財物，顯
      不尊重他人財產權益之犯罪動機、目的，及行竊之手段、及其所竊得財物之價
      值，本應重判，然參酌被告之犯行遭警當場查獲，而所竊得之財物亦全數均由
      被害人分別領回，以致造成被害人財物上之損害降至最低，而被告犯罪後均能
      坦白承認犯行等一切情狀，量處如主文所示之刑。
（二）從刑（沒收）：扣案之鉗子、十字起子、一字起子、六角扳手及手電筒各一支
      ，為被告所有，並且均是做為本件犯罪所用，應依刑法第三十八條第一項第二
      款，宣告沒收。
五、附此敘明：被告丙○○於九十三年三月九日晚間七時許另犯有攜帶兇器於夜間侵
    入住宅竊盜罪，經本院於九十三年四月二十六日以九十三年度易字第一二七號判
    處有期徒刑一年，之後再為本件加重竊盜犯行，此二行為間，雖時間緊接、手法
    雷同，所犯均係基本犯罪構成要件相同之罪名，惟本件之行為係發生在前案之刑
    事判決宣示後，且被告於偵查中及本院訊問時均供稱係因景氣不佳，收入不足以
    開銷，始另行起意行竊，是本件再犯竊盜尚難認與前案係自始基於概括犯意反覆
    為之，故非屬刑法第五十六條之連續犯而有裁判上一罪之關係，附此敘明。
伍、適用法律依據：
一、程序法方面：依刑事訴訟法第二百七十三條之一第一項、第二百九十九條第一項
    前段。
二、實體法方面：刑法第第三百二十一條第一項第一款、第二款、第三款、第四十七
    條、第三十八條第一項第二款，判決如主文。
本案經檢察官甲○○到庭執行職務。
中      華      民      國    九十三    年      七      月     十六     日
                                  臺灣新竹地方法院刑事第四庭
                                      法  官  馮  俊  郎
右正本證明與原本無異。
如不服本判決，應於判決送達後十日內向本院提出上訴狀（應附繕本），上訴於臺灣
高等法院。
                                      書記官  鄧  雪  怡
中      華      民      國    九十三    年      七      月     十六     日
附錄本案論罪科刑實體法條全文：
刑法第三百二十一條第一項第一款、第二款、第三款：
犯竊盜罪而有左列情形之一者，處六月以上五年以下有期徒刑。
一、於夜間侵入住宅或有人居住之建築物、船艦，或隱匿其內而犯之者。
二、毀越門扇、牆垣或其他安全設備而犯之者。
三、攜帶兇器而犯之者。
